【裁判字號】    95,交訴,37
【裁判日期】    950309
【裁判案由】    業務過失致死等
【裁判全文】
臺灣高雄地方法院刑事判決              95年度交訴字第37號
    公  訴  人  臺灣高雄地方法院檢察署檢察官
    被      告  甲○○
上列被告因過失致死案件，經檢察官提起公訴（95年度偵字第19
77號），暨移請併案審理（臺灣高雄地方法院檢察署95年度偵字
第1739號），被告經訊問後為有罪之陳述，本院合議庭裁定由受
命法官獨任進行簡式審判程序，並判決如下：
    主  文
甲○○從事業務之人，因業務上之過失致人於死，處有期徒刑捌
月。
    事實及理由
一、本件被告甲○○所犯係死刑、無期徒刑、最輕本刑為3 年以
    上有期徒刑以外之罪，其於準備程序中就被訴事實為有罪之
    陳述，經審判長告知簡式審判程序之旨，並聽取公訴人及被
    告之意見後，本院合議庭認宜進行簡式審判程序，依刑事訴
    訟法第273 條之1 第1 項規定，合議裁定由受命法官獨任進
    行簡式審判程序，合先敘明。
二、甲○○係貨車司機，以開車為業，為從事駕駛業務之人，於
    民國95年1 月1 日17時許飲用酒類後（未達酒醉不能安全駕
    駛之標準），駕駛車牌號碼8M—9930號之自小客貨車（下稱
    本件貨車），沿高雄縣鳳山市○○路由西往東方向行駛，嗣
    於同日18時35分許，駕駛本件貨車途經該路段267 號前時，
    本應注意駕駛人駕駛汽車，應遵守道路交通標誌、標線、號
    誌之指示，汽車在雙向二車道行駛時，在劃有分向限制線之
    路段，不得駛入來車之車道內，而依當時之天候、路況又無
    不能注意之情事，竟貿然跨越上開路段之雙黃線逆向行駛，
    遂撞擊騎乘車牌號碼WJO —866 號輕型機車沿同路段由東往
    西方向行駛而適行經該處之林麒棟，致林麒棟受有外傷性顱
    內出血、顏面開放性骨折、左前臂撕裂傷等傷害，甲○○立
    即撥打「119 」電話報案並留在現場，於有偵查犯罪職權之
    機關或公務員發覺肇事者前，即向前來現場處理之警員蔡再
    武坦承肇事而接受裁判。惟林麒棟經送醫急救後，仍於95年
    1 月2 日17時52分死亡。據報處理之交通隊員警於案發後對
    甲○○施以酒精呼氣測試，結果係0.24MG/L，始悉前情。案
    經林麒棟之妻丙○○訴由高雄縣政府警察局鳳山分局報告臺
    灣高雄地方法院檢察署檢察官偵查起訴暨移送併辦。
三、本件證據部分除補充：「臺灣高雄地方法院檢察署法醫驗斷
    書」、「臺灣高雄地方法院辦理刑事案件電話記錄查詢表2
    紙」、「被告於本院準備程序及審判程序中之陳述」外，餘
    均引用檢察官起訴書所載（如附件）。訊據被告對上揭事實
    坦承不諱，核與告訴人丙○○之指訴相符，此外，復有附件
    所示之物證、書證在卷可稽，足認被告之自白與事實相符，
    應可採信。綜上，本件事證明確，被告駕駛本件貨車未遵守
    道路交通標誌、標線、號誌之指示，在雙向二車道行駛時，
    在劃有分向限制線之路段，竟駛入來車之車道內，以致肇事
    之事實，應堪認定，應依法論科。
四、按駕駛人駕駛汽車，應遵守道路交通標誌、標線、號誌之指
    示；汽車在雙向二車道行駛時，在劃有分向限制線之路段，
    不得駛入來車之車道內，道路交通安全規則第90條前段、第
    97條第2 款分別定有明文。被告領有合格之普通大貨車駕駛
    執照，對於上開規定，自不得諉為不知，且依前開道路交通
    事故調查報告表之記載，案發時雖為夜間，但有照明、路面
    乾燥、無缺陷、無障礙物、視距良好，依被告之智識、能力
    ，並無不能注意之情事，被告竟疏未注意及此，未遵守道路
    交通標誌、標線、號誌之指示，在雙向二車道行駛時，在劃
    有分向限制線之路段，竟駛入來車之車道內，酒後駕車（未
    達酒醉不能安全駕駛之標準），致撞擊被害人林麒棟而發生
    本件事故，被告對於本件車禍之發生係有過失。
五、被害人林麒棟係因本案交通事故，致因受有外傷性顱內出血
    、顏面開放性骨折、左前臂撕裂傷等傷害，而於95年1 月2
    日17時52分許，不治死亡等情，業經臺灣高雄地方法院檢察
    署檢察官督同法醫師相驗屬實，並有偵查卷所附相驗屍體證
    明書、驗斷書、勘驗筆錄等可憑（見95年相字第38號卷），
    足認被害人林麒棟因本案車禍死亡，其死亡結果與被告前開
    過失行為間，有相當因果關係。
六、被告甲○○係職業貨車駕駛人，以開車為業，為從事駕駛業
    務之人。核被告甲○○所為，係犯刑法第276 條第2 項之業
    務過失致死罪。又本件係肇事人親自電話報警，並留在現場
    ，於有偵查犯罪職權之機關或公務員發覺肇事者前，即向前
    來現場處理之警員蔡再武坦承肇事而接受裁判，此有臺灣高
    雄地方法院公務電話記錄1 紙在卷可稽，是被告甲○○於有
    偵查權之警員發覺前開犯行之犯罪人前，自行向現場處理警
    員申告上開犯行，並隨同警員到案及接受審判，符合自首之
    規定，應依刑法第62條前段之規定，減輕其刑。按駕駛人於
    飲酒後其吐氣所含酒精成份超過每公升0.25毫克以上者不得
    駕車，道路交通安全規則第114 條第2 款定有明文。另在高
    速公路發生交通事故於事故現場後方約100 公尺處，應豎立
    明顯標誌，高速公路管制規則第二十八條第一款定有明文。
    是被告自應遵守上開規定駕車行駛，而於事故發生後更應豎
    立警告標誌，而被告於肇事後之約6 小時後酒精濃度經警測
    定猶為0.32毫克，則足證被告於肇事時，體內酒精濃度，更
    高於前開測定值。且依當時情形，高○堅又無其他不能注意
    之情事，應注意能注意而疏於注意，竟於酒醉駕車，發生翻
    覆後又未豎立警告標誌，致因當時道路視線不良，而致後方
    來車追撞肇車禍使被害人沈○和受傷送醫後不治死亡，其有
    過失，甚為明顯，臺灣高等法院87年度交上易字第105 號判
    決意旨參照，至於被告雖有酒後駕車行為，然其酒精呼氣測
    試結果係0.24MG/L，依上開說明，被告甲○○之酒測值未符
    合道路交通安全規則第114 條第2 款所定不得駕車之規定，
    爰不另依道路交通安全規則第86條第1 項之規定加重其刑，
    附此敘明。而檢察官雖未就被告甲○○涉犯95年度偵字第17
    39號案件起訴，惟被告此部分犯行與已起訴部分之犯行，為
    同一事實，屬同一案件，均為起訴效力所及，本院自應一併
    予以審理，附此敘明。另依照告訴代理人所提證據調查之聲
    請，關於傳喚證人丙○○，欲證明被害人林麒棟案發時有無
    攜帶安全帽、有無違規等情，證人丙○○並非目擊本件車禍
    發生過程之人，係因被害人林麒棟出門購物未返家，證人丙
    ○○出門找尋始知本件車禍，對於被害人林麒棟有無違規情
    事無法證明，而被害人林麒棟有無攜帶安全帽，與被告甲○
    ○是否涉犯業務過失犯行無涉，故無傳喚證人丙○○之必要
    ；至於向高雄市政府交通局調取被告甲○○駕車肇事記錄、
    違反道路交通管理處罰條例之處分記錄，僅能得知被告有無
    受過行政罰鍰之歷史，然依被告甲○○之前案紀錄表，除本
    件業務過失致死案件外，被告甲○○尚無其他刑案經偵查或
    本院審理中，此有臺灣高等法院被告前案紀錄表1份 在卷可
    查，因認告訴代理人上開聲請與認定被告素行部分無涉，無
    調查之必要，併此敘明。爰審酌被告駕駛本件貨車，本應謹
    慎注意遵守交通規則，以維自身及其他參與道路交通者之安
    全，其於飲用酒類後，未待酒精濃度全部揮發，逕自駕駛本
    件貨車上路，提高交通事故發生機率，並於肇事地點未遵守
    道路交通標誌、標線、號誌之指示，在雙向二車道行駛時，
    在劃有分向限制線之路段，竟駛入來車之車道內以致肇事，
    與被害人林麒棟騎乘之機車發生碰撞，造成被害人林麒棟死
    亡之結果，使被害人林麒棟家屬遭受重大之精神上痛苦，實
    屬不該，且未與被害人家屬達成和解，與被害人所定之和解
    期日竟未到場，此有臺灣高雄地方法院簡易庭資料1 份在卷
    可查，惟坦承犯行，具有悔意等一切情狀，量處如主文所示
    之刑，以資懲儆。
據上論結，依刑事訴訟法第273 條之1 第1 項、第299 條第1 項
前段、第310 條之2 、第454 條第2 項，刑法第276 條第2 項、
第62條，罰金罰鍰提高標準條例第1 條前段、第2 條，判決如主
文。
本案經檢察官乙○○到庭執行職務。
中    華    民    國    95    年    3     月    9     日
                   交通法庭       法  官  何佩陵
以上正本證明與原本無異。
如不服本判決，應於判決送達後10日內，向本院提出上訴狀。
中    華    民    國    95    年    3      月    9    日
                                  書記官  張家瑜
附錄法條
刑法276 條第2 項
從事業務之人，因業務上之過失犯前項之罪者，處 5 年以下有期
徒刑或拘役，得併科3千元以下罰金。


司法院資訊處製作；財團法人民間司法改革基金會備份。
